臺灣高等法院刑事裁定
110年度抗字第1239號
抗  告  人
即  受刑人  歐哲維


                    （現於法務部○○○○○○○○○○○執行中）
上列抗告人因檢察官聲請定其應執行刑案件，不服臺灣新北地方
法院中華民國110年7月23日110年度聲字第2239號裁定，提起抗
告，本院裁定如下：
    主  文
抗告駁回。
    理  由
一、原裁定略以：聲請人臺灣新北地方檢察署檢察官以抗告人即
    受刑人歐哲維因犯如附表所示罪刑（原裁定附表編號2犯罪
    日期誤載為「108年6月20日」），先後經判決確定，聲請合
    併定其應執行之刑，經核於法有據，乃在各刑中之最長期以
    上、各刑合併之刑期以下，併考量所犯數罪侵害之法益種類
    、犯罪時間間隔、罪質以及非難重複性等因素，酌定其應執
    行之刑有期徒刑8月，並諭知易科罰金之折算標準等語。
二、抗告意旨略以：抗告人歐哲維僅國中肄業，現在工地當作業
    人員，因母親已逝，配偶又入監服刑，家中僅剩其與年邁父
    親相依為命，其為家中之經濟來源，而其父親視力不好、下
    肢已更換義肢，常因四肢無力跌倒撞擊頭部致傷，於今年初
    腦部開刀，生活自理困難，何況現今疫情尚未紓緩，正是需
    其照料父親之際，請審酌其悛悔之心及孝心，減輕所定應執
    行刑，俾早日重返家園撫養父親等語。
三、本院之判斷：
  ㈠裁判確定前犯數罪者，併合處罰之；數罪併罰，有2裁判以上
    者，依第51條之規定，定其應執行之刑，刑法第50條第1項
    前段、第53條各有明定。又刑法第51條第5款規定：數罪併
    罰，宣告多數有期徒刑者，於各刑中之最長期以上，各刑合
    併之刑期以下，定其刑期。按數罪併罰合併定應執行刑之制
    度目的，在就所犯數罪，以各罪宣告刑為基礎，綜合評價犯
    罪人最終應具體實現多少刑罰，方符合罪責相當要求並達刑
    罰目的。刑法第51條所定數罪併罰之方法，就宣告多數有期
    徒刑者，僅於該條第5款規範其界限，有關衡酌之裁量因子
    為何，則無明文。惟依其制度目的，應綜合評價各罪類型、
    關係、法益侵害之綜合效果，考量犯罪人個人特質，認應對
    之具體實現多少刑度，始足達到矯治教化之必要程度，並符
    罪責相當原則。此裁量權之行使，屬實體法上賦予法院依個
    案裁量之職權，如所為裁量未逾法定刑範圍，且無違背制度
    目的或公平正義情形，即無違法可言。
  ㈡查，抗告人犯如附表所示各罪，其犯罪時間均在附表編號1之
    罪於民國109年9月14日判決確定之前，原審乃依檢察官之聲
    請，合併定其應執行之刑，核無違誤。其次，原審在各宣告
    刑中之最長期（6月）以上，並於附表所示各罪合併之刑期
    總和（10月）以下，而在此範圍內，酌定其應執行刑有期徒
    刑8月，復敘明考量抗告人所犯如附表所示2罪均為侵害社會
    法益之違反毒品危害防制條例之罪，罪質接近、犯罪時間間
    隔約7月餘，並非緊接，以及非難重複性等因素，而酌定其
    應執行之刑，核屬原審裁量權之行使，未悖於法律秩序之理
    念及法規範之內部界限與外部界限，符合法規範之目的，無
    違比例原則。何況，抗告人所犯附表編號1之施用毒品罪，
    係將海洛因與甲基安非他命混合施用，可見其非僅施用單一
    種類毒品，加以所犯附表編號2持有第二級毒品之犯罪時間
    ，係在附表編號1施用毒品罪一案宣判日後約20餘日，即再
    購入淨重16.1325公克之甲基安非他命欲供己施用，顯見其
    毒品依賴甚深，且刑罰反應力薄弱，自我約束能力欠佳，兼
    衡其現年40餘歲之日後復歸社會更生等總體評價，自應酌定
    較高之執行刑，始足以發揮刑罰嚇阻犯罪之功能及達矯治教
    化之必要程度，俾助其記取教訓、養成守法重紀觀念，而順
    利再社會化。因此，本院認原審酌定之刑期，並無悖於比例
    原則、刑罰相當原則或有違一般社會之法律感情，自無不當
    。至於抗告意旨所稱上情，係屬法院針對個別犯罪於科處宣
    告刑時審酌之量刑因子，與合併定刑所考量者係各罪間之關
    係及矯正之必要程度等項無關。是抗告人請求考量上情而減
    輕其應執行之刑乙節，並無可採。
四、綜上所述，抗告人之抗告為無理由，應予駁回。
據上論斷，依刑事訴訟法第412條，裁定如主文。 
中    華    民    國   110    年    8     月    23    日
                刑事第二十二庭  審判長法  官  洪于智
                                      法  官  汪怡君
                                      法  官  陳銘壎
以上正本證明與原本無異。
如不服本裁定，應於收受送達後五日內向本院提出再抗告狀。 
                                      書記官  吳思葦
中    華    民    國   110    年    8     月    23    日
附表：受刑人歐哲維定應執行刑案件一覽表
編            號  1 2 罪            名  施用第一級毒品 持有第二級毒品 宣     告     刑  有期徒刑6月，如易科罰金，以新臺幣1千元折算1日 有期徒刑4月，如易科罰金，以新臺幣1千元折算1日 犯罪日期（民國）  108年11月4日 109年6月20日【原裁定誤載為108年6月20日】 偵  查 機    關 臺灣新北地方檢察署 臺灣新北地方檢察署  案    號 108年度毒偵字第6482號 109年度偵字第31696號 最  後  事實審 法    院 臺灣新北地方法院 臺灣新北地方法院  案    號 109年度審訴字第707號 109年度簡字第6890號  判決日期 109年5月28日 109年12月2日 確  定    判  決 法    院 臺灣新北地方法院 臺灣新北地方法院  案    號 109年度審訴字第707號 109年度簡字第6890號  判    決 確定日期 109年9月14日 110年4月9日 備            註  1.新北地檢署109年度執字第13523號。 1.新北地檢署110年度執字第4930號。 2.受刑人對於新北地院上開判決不服上訴後，經新北地院於110年4月9日以110年度簡上字第123號為判決為程序駁回。